Minutes et répertoires du notaire Jean MICHELIN, 25 janvier 1730 - 11 février 1751 (étude XVII)
Archives nationales
Minutes et répertoires du notaire Jean MICHELIN (étude XVII)
25 janvier 1730 - 11 février 1751
MC/ET/XVII/661 - MC/ET/XVII/796, MC/RE/XVII/1
Etude XVII; Michelin, Jean
Archives nationales de France
Minutes et répertoires: la loi 2008-696 du 15 juillet 2008 relative aux archives a fixé à 75 ans à compter de la date de l'acte, ou à 25 ans à compter de la date du décès de l'intéressé si ce délai est plus bref, le délai de communication des minutes et répertoires des notaires; ce délai est porté à 100 ans à compter de la date de l'acte si le document se rapporte à un mineur (code du Patrimoine, articles L213-2, 4e d et 5e).
Autres documents de l'étude (dossiers de clients, comptabilité...): s'agissant d'archives privées, ces documents sont communicables selon les modalités fixées par le déposant ou le donateur.
Certains documents ne sont pas accessibles en raison de leur mauvais état de conservation.
Versement
Accès aux instruments de recherche de tous les notaires de l’étude XVII
Archives de l'étude XVII
- Minutes de Jean MICHELIN, 3 janvier 1730 - 11 février 1751; MC/ET/XVII/661 - MC/ET/XVII/796
  - Minutes. 1730, 3 janvier - mars, 3 janvier - mars 1730; MC/ET/XVII/661
    Informations complémentaires:
    1730, 3 à 24 janvier: actes passés par-devant Jean Fromont.
    1730, 25 janvier à 31 mars: actes passés par-devant Jean Michelin.
    Informations concernant le classement:
    Le niveau inférieur de description, quand il existe, correspond aux minutes d'actes. Toutes les minutes ne sont pas forcément décrites une à une. Les descriptions de ces minutes sont plus ou moins détaillées.
    - Roussel (Thomas) Verrier faïencier, émailleur rue de la Montagne Sainte-Geneviève § Inventaire après le décès de .., 30 janvier 1730; MC/ET/XVII/661
      Origine de l'information:
      Artisans XVIIIe siècle, par M. Rambaud et C. Grodecki, 1956-1977 ( fichier papier entièrement dématérialisé; voir contexte dans le Plan d’orientation général - Notaires de Paris, guides thématiques du Minutier).
      Date de révision: 2011-2012
      Date de création de la notice: 2010
      inventaire; Roussel, Thomas
    - Mollin (Jean Baptiste) marchand tapissier à Paris § transport, 7 février 1730; MC/ET/XVII/661
      Mollin, Jean Baptiste
    - Jamois (Jean Baptiste) maître maçon rue Saint-Denis § quittance, 14 février 1730; MC/ET/XVII/661
      quittance; Jamois, Jean Baptiste
    - Notoriété aux dires de Jean-Louis Bedan, ingénieur ordinaire du roi, demeurant rue de Seine, paroisse Saint-Sulpice, et de François Aruyer, peintre du roi, demeurant en l'hôtel royal des Gobelins, faubourg Saint-Marcel, qui certifient et attestent de la mort de Joseph Hyvart (ou Yvart), peintre ordinaire du roi en garde des tableaux de la manufacture royale des Gobelins, survenue le 14 novembre 1728. Sa sœur et unique héritière Elisabeth Hyvart (ou Yvart) est veuve de Jean Legeret, sculpteur ordinaire du roi, demeurant rue Neuve et paroisse Saint-Etienne-du-Mont., 15 février 1730; MC/ET/XVII/661
      Histoire de l'art, 1700-1750, études XIII à XXXIX (env. 7.500 actes), par Mireille Rambaud, 1966-1975 (fichier papier entièrement dématérialisé; voir contexte dans le Plan d’orientation général - Notaires de Paris, guides thématiques du Minutier).
      Date de révision: 2010
      Date de création de la notice: 2007
      notoriété; Gobelins (hôtel des); Neuve-Saint-Etienne-du-Mont (rue); Seine (rue de); Aruyer, François; Bedan, Jean Louis; Hyvart, Elisabeth; Hyvart, Joseph; Legeret, Jean; Yvart, Elisabeth; Yvart, Joseph (1649-1728); conservateur (patrimoine); ingénieur; peintre; sculpteur
    - Delajoue (Jean Antoine) entrepreneur de bâtiments rue de la Bucherie § Inventaire après décès de la femme de .., 17 février 1730; MC/ET/XVII/661
      inventaire; Delajoue, Jean Antoine
    - Lefebvre (Antoine), maître peintre, rue de la Bûcherie § Mariage de la fille de .., 17 février 1730; MC/ET/XVII/661
      contrat de mariage; Lefebvre, Antoine
    - Delajoue (Jean Antoine) entrepreneur de bâtiments rue de la Boucherie § Mariage de .., 17 février 1730; MC/ET/XVII/661
      contrat de mariage; Delajoue, Jean Antoine
    - Testament de Emmanuel Théodose de La Tour d'Auvergne, duc de Bouillon, vicomte d'Evreux. Celui-ci lègue deux tableaux de Lorrain., 28 février 1730; MC/ET/XVII/661
      testament; Bouillon, Emmanuel Théodose de La Tour d'Auvergne (1668-1730, duc de); Lorrain, Claude (1600-1682)
    - Constitutions de rente par le principal et les boursiers du collège de Séez faites à la suite de la sentence du lieutenant civil au Châtelet du 20 mai 1730 contenant l'entérinement du procès verbal de visite de deux maisons faites par Jean-Baptiste Loir, architecte juré expert à Paris (deux actes)., 1er mars 1730; MC/ET/XVII/661
      constitution de rente; Sées (collège de); Loir, Bernard Jean-Baptiste (?); architecte
    - De Cleves (sieur) horloger § Pendule faite par .., avec son pied de cuivre, doré et écaillé prisée 300l. Inventaire après décès d'Anne Hubert, 4 mars 1730; MC/ET/XVII/661
      inventaire
    - Emerillon (château d') près commune Cléry, Loiret, élection d'Orléans paroisse Saint-André § Etat des meuble du ..; Inventaire après le décès de dame Madeleine Polluche, femme de J. Bagranaut de Beauvais, secrétaire du Roi, seigneur d'..., 9 mars 1730; MC/ET/XVII/661
      Châteaux, hôtels, églises, 1700-1750, par le personnel du Minutier (fichier papier entièrement dématérialisé; voir contexte dans le Plan d’orientation général - Notaires de Paris, guides thématiques du Minutier).
      inventaire; Cléry-Saint-André (Loiret)
    - Convention entre le principal, le chapelain et les boursiers du collège de Séez, d'une part, et Louis Dumas, maître maçon, d'autre part, au sujet de la maison qu'ont fait construire les premiers rue de la Harpe, 23 mars 1730; MC/ET/XVII/661
      convention; Harpe (rue de la); Sées (collège de); Dumas, Louis
    - Désistement de Jean Antoine Delajoue, aspirant à la maîtrise de maçonnerie, du devis et marché passé avec Louis Dumas, maître maçon, pour la construction d'une maison sise rue de la Harpe pour le collège de Séez., 23 mars 1730; MC/ET/XVII/661
      renonciation; Harpe (rue de la); Sées (collège de); Delajoue, Jean Antoine; Dumas, Jean; maçon
    - Procuration donnée par Elisabeth Hyvart (ou Yvart), veuve de Jean Legeret, sculpteur ordinaire du roi, demeurant rue Neuve et paroisse Saint-Etienne-du-Mont, unique héritière de feu Joseph Hyvart (ou Yvart), peintre ordinaire du roi en garde des tableaux de la manufacture royale des Gobelins, son frère décédé à Paris le 14 novembre 1728, à Augustin Fréon, ancien professeur en l'université de Paris, en présence de François Aruyer, [peintre du roi] qui rapporte la procuration., 27 mars 1730; MC/ET/XVII/661
      procuration; Neuve-Saint-Etienne-du-Mont (rue); Aruyer, François; Fréon, Augustin; Hyvart, Elisabeth; Hyvart, Joseph; Legeret, Jean; Yvart, Elisabeth; Yvart, Joseph (1649-1728); conservateur (patrimoine); peintre; enseignant; sculpteur
    - Delatte (Nicolas) libraire relieur rue des Amandiers § bail à rente, 27 mars 1730; MC/ET/XVII/661
      bail; Delatte, Nicolas
    - Compte et délégation en qualité de curateur à François Bruand, écuyer, ingénieur architecte des bâtiments du roi et professeur de l'académie royale, demeurant au cloître Saint-Honoré., 28 mars 1730; MC/ET/XVII/661
      compte; procuration; Saint-Honoré (cloître); Bruand, François (1679-1732); architecte; enseignant
    - Vente de meubles par Alexandre Voullan, ancien secrétaire du roi, demeurant dans l'avant cour de l'Archevéché. En pièce annexe l'état précise des tableaux dont plusieurs avec nom d'auteurs., 30 mars 1730; MC/ET/XVII/661
      acte de vente; Voullan, Alexandre
  - Minutes. 1730, avril - 1730, juin, avril 1730 - juin 1730; MC/ET/XVII/662
    - Segond (Jacques) maître maçon et entrepreneur de bâtiments; rue des Gobelins § devis et marché (réparations) un dessin, 18 septembre 1729; MC/ET/XVII/662
      devis; marché; Segond, Jacques
    - Quittance et transport de rente par Jean-Baptiste Scotin, graveur ordinaire du roi, demeurant rue Saint-Jacques., 10 avril 1730; MC/ET/XVII/662
      quittance; transport de droits; Saint-Jacques (rue); Scotin, Jean-Baptiste I (1678-1740); graveur
    - Delatte (Henri) libraire relieur rue d'Ecosse § décharge, 11 avril 1730; MC/ET/XVII/662
      Delatte, Henri
    - Rapport fait par Jean-Baptiste Loir, architecte juré expert, pour la reprise de la face du grand logis appartenant au collège de Presles., 3 mai 1730; MC/ET/XVII/662
      marché; Presles (collège de); Loir, Bernard Jean-Baptiste (?); architecte
    - Protais (François) relieur de livres rue d'Ecosse § Vente, 5 mai 1730; MC/ET/XVII/662
      acte de vente; Protais, François
  - Minutes. 1730, juillet - 1730, septembre, juillet 1730 - septembre 1730; MC/ET/XVII/663
    - Quittance donnée pour la construction d'une maison sise rue de la Harpe., 7 juillet 1730; MC/ET/XVII/663
      quittance; Harpe (rue de la)
    - DAVID (Denis) Maître Serrurier Rue Judas § Quittance donné .., 7 juillet 1730; MC/ET/XVII/663
      quittance; David, Denis
    - DUMAS (Louis) Maître maçon et entrepreneur de bâtiments Rue des maçons § Quittance donne .., 7 juillet 1730; MC/ET/XVII/663
      quittance; Dumas, Louis
    - LOMBARD (Edme) Graveur Rue Saint-faubourg Saint-Antoine § quittance de dot .., 30 juillet 1730; MC/ET/XVII/663
      quittance; Lombard, Edmé
    - ROBI (Claude) Tapissier aux Gobelins § Présent au mariage JOLI-ROUSSEL, 30 juillet 1730; MC/ET/XVII/663
      contrat de mariage; Robi, Claude
    - JOLY (François) Tapissier aux Gobelins Rue Mouffetard. § Mariage de .., 30 juillet 1730; MC/ET/XVII/663
      contrat de mariage; Joly, François
    - MEUNIER (Sylvain) Maçon Rue Saint-Nicolas § Mise en alloué du fils de .., 7 août 1730; MC/ET/XVII/663
      Meunier, Sylvain
    - RELIEUR DOREUR (Alloué) § Alloué de .. MEUNIER (Sylvain Antoine) âgé de 17 ans pour 5 ans chez PONTIER (Etienne) qui le nourri, loge, couche, chauffé., 7 août 1730; MC/ET/XVII/663
    - PONTIER (Antoine) Maître relieur doreur; Rue Chartière § Alloué chez .., 7 août 1730; MC/ET/XVII/663
      Pontier, Antoine
    - CHEVALIER (Michel) Marchand Faïencier place Maubert § Bail par .., 10 août 1730; MC/ET/XVII/663
      bail; Chevalier, Michel
    - JUMELET (Antoine) Serrurier § Convention passée .., 10 août 1730; MC/ET/XVII/663
      Jumelet, Antoine
    - OBONET (Noël) Marchand Tapissier Rue de la Montagne Sainte-Geneviève § Bail par .., 30 août 1730; MC/ET/XVII/663
      bail; Obonet, Noël
    - Bail par François Bruand, ingénieur et architecte des bâtiments du roi, demeurant rue Frémenteau, ainsi qu'une procuration le concernant., 1er septembre 1730; MC/ET/XVII/663
      bail; procuration; Froidmanteau (rue); Bruand, François (1679-1732); architecte; ingénieur
    - DOUCET (Jacques) Entrepreneur de bâtiments; Ile Notre Dame § Compte et obligation .., 7 septembre 1730; MC/ET/XVII/663
      obligation; Doucet, Jacques
    - Rozier (Noël), maître menuisier, grande rue Saint-Jacques du Haut pas § Compte et Obligation .. 2 actes, 7 septembre 1730; MC/ET/XVII/663
      compte; obligation; Rozier, Noël
    - MARION (Pierre) Maître maçon Rue de la Verrerie § Transaction .., 19 septembre 1730; MC/ET/XVII/663
      accord; Marion, Pierre
    - Marché entre Pierre Rey, chirurgien, et Charles Bosery, maître maçon, ancien syndic de la communauté, de tous les ouvrages de maçonnerie et charpenterie pour la construction d'une maison sise rue du Four. François de Bias-Aubry, architecte est chargé de dresser les plans (dont dessins des fenêtres) et de faire le devis avec prix., 11 septembre 1731; MC/ET/XVII/663
      marché; devis; Four (rue du); Bias-Aubry, François; Bosery, Charles; Rey, Pierre; architecte; chirurgien; maçon
  - Minutes. 1730, octobre - 1730, décembre, octobre 1730 - décembre 1730; MC/ET/XVII/664
    - LA CHAMBRE (Gaspard) Entrepreneur de bâtiments à Paris. Rue du Bout du Monde § Union et abandonnement .., 1er octobre 1730 - 2 octobre 1730; MC/ET/XVII/664
      La Chambre, Gaspard
    - BUNIER (Antoine) Maître Serrurier Rue Montorgueil § Union et abandonnement .., 1er octobre 1730 - 2 octobre 1730; MC/ET/XVII/664
      Bunier, Antoine
    - CARON (Etienne) Maître fondeur; Rue Guérin Boisseau § Bail par .., 16 octobre 1730; MC/ET/XVII/664
      bail; Caron, Etienne
    - Nolin (Nicolas), marchand orfèvre, rue Saint-Louis § Bail à Loyer .., 20 octobre 1730; MC/ET/XVII/664
      bail; Nolin, Nicolas
    - Gervoisse (Jean), marchand orfèvre joaillier, Rue Saint-Louis § Bail à loyer., 21 octobre 1730; MC/ET/XVII/664
      bail; Gervoisse, Jean
    - FESSARD (Jean) Maître maçon entrepreneur de bâtiments Rue Traversière § Compte et délégation .., 22 octobre 1730; MC/ET/XVII/664
      Fessard, Jean
    - ROUSSEL (Charles) maître Faïencier Rue des Poulies § Quittance et Consentement., 23 octobre 1730; MC/ET/XVII/664
      quittance; Roussel, Charles
    - LACHAMBRE (Jean) Entrepreneur de bâtiments § Union et abandonnement -, 23 octobre 1730; MC/ET/XVII/664
      Lachambre, Jean
    - BONNEAU (Charles) Maître maçon § Union et abandonnement .., 23 octobre 1730; MC/ET/XVII/664
      Bonneau, Charles
    - Didier (François), peintre, rue Mouffetard § Mariage, Procuration .., 13 novembre 1730; MC/ET/XVII/664
      procuration; contrat de mariage; Didier, François
    - FILASSIER (Christophe) Maître potier d'étain § Mariage et procuration .., 13 novembre 1730; MC/ET/XVII/664
      procuration; contrat de mariage; Filassier, Christophe
    - FEUILLET (Louis) Maître relieur-doreur Rue Chartière § Alloué chez .., 26 novembre 1730; MC/ET/XVII/664
      Feuillet, Louis
    - RELIEUR - DOREUR (Alloué) § mise en .. de HUGUET (François) âgé de 13 ans pour 5 ans chez FEUILLET (Louis) le couche loge, chauffe, blanchi moyennant 60 livres pour dédommagement .., 26 novembre 1730; MC/ET/XVII/664
    - LA CHAMBRE (Gaspard) Entrepreneur de bâtiments Paris § Consentement .., 18 décembre 1730; MC/ET/XVII/664
    - BUNIER (Antoine) Maître serrurier Rue Montorgueil § Consentement donné -, 18 décembre 1730; MC/ET/XVII/664
    - CHEVALIER (Michel) Marchand Faïencier Place Maubert § Convention et obligation .., 26 décembre 1730; MC/ET/XVII/664
      obligation; Chevalier, Michel
  - Minutes. 1731, janvier - 1731, mars, janvier 1731 - mars 1731; MC/ET/XVII/665
    - GUILLAUME (André) Maître menuisier § Présent au mariage DIDIER-PIAT, 7 janvier 1731; MC/ET/XVII/665
      contrat de mariage; Guillaume, André
    - FILASSIER (Christophe) Maître potier d'étain § Présent au mariage DIDIER-PIAT, 7 janvier 1731; MC/ET/XVII/665
      contrat de mariage; Filassier, Christophe
    - Didier (François), maître peintre, rue Mouffetard § Mariage de .., 7 janvier 1731; MC/ET/XVII/665
      contrat de mariage; Didier, François
    - Bonnaut (Charles), marchand orfèvre, rue de l'Arbre Sec § Mariage de .., 7 janvier 1731; MC/ET/XVII/665
      contrat de mariage; Bonnaut, Charles
    - DIDIER (Gabriel) serrurier § Présent au mariage DIDIER. PIAT., 7 janvier 1731; MC/ET/XVII/665
      contrat de mariage; Didier, Gabriel
    - BLANCHETON (Laurent) Maître Serrurier § Présent au mariage DIDIER-PIAT, 7 janvier 1731; MC/ET/XVII/665
      contrat de mariage; Blancheton, Laurent
    - BONO (Charles) Maître maçon Rue du Bac § Ratification .., 13 janvier 1731; MC/ET/XVII/665
      Bono, Charles
    - LA CHAMBRE (Gaspard) Entrepreneur de bâtiments § Ratification .., 13 janvier 1731; MC/ET/XVII/665
    - BACOY (Maurice) graveur en taille douce Charonne § Convention .., 14 janvier 1731; MC/ET/XVII/665
      Bacoy, Maurice
    - DELATTE (Nicolas) Libraire relieur Rue des Amandiers § Renonciation., 18 janvier 1731; MC/ET/XVII/665
      Delatte, Nicolas
    - GUITON (François dit Langevin) Maçon Rue du Mont Saint-Hilaire § Mariage de .., 22 janvier 1731; MC/ET/XVII/665
      contrat de mariage; Guiton dit Langevin, François
    - DECLET (Jacques Charles) Horloger Rue de Charenton. § Mariage de .., 30 janvier 1731; MC/ET/XVII/665
      contrat de mariage; Declet, Jacques Charles
    - CASTANET (Guillaume) Tapissier Rue d'Argenteuil § Mariage de .., 4 février 1731; MC/ET/XVII/665
      contrat de mariage; Castanet, Guillaume
    - LEGRAND (Hilaire Alexandre) Serrurier Rue de Gesvres § Quittance au roi .., 9 février 1731; MC/ET/XVII/665
      quittance; Legrand, Hilaire Alexandre
    - Bodasse (François), maître peintre § Quittance au roi .., 11 février 1731; MC/ET/XVII/665
      quittance; Bodasse, François
    - JOLIVET (Philippe) Maître maçon Rue d'Arras § Inventaire après décès de la mère .., 15 février 1731; MC/ET/XVII/665
      inventaire; Jolivet, Philippe
    - IMPRIMEUR LIBRAIRE VINCENT (JACQUES) § Partage., 26 février 1731; MC/ET/XVII/665
      Fichier dit 'général' XVIIe-XVIIIe siècles, par le personnel du Minutier, 1954-1999 ( fichier papier entièrement dématérialisé; voir contexte dans le Plan d’orientation général - Notaires de Paris, guides thématiques du Minutier).
      partage; Vincent, Jacques
    - VINCENT (Jacques) Imprimeur libraire Rue et paroisse Saint-Séverin § Partage, 26 février 1731; MC/ET/XVII/665
    - IMPRIMEUR LIBRAIRE VINCENT (Jacques) § Quittance au roi., 27 février 1731; MC/ET/XVII/665
      quittance; Vincent, Jacques
    - VINCENT (Jacques) Imprimeur libraire Rue Saint Séverin § quittance au roi., 27 février 1731; MC/ET/XVII/665
    - JOLIVET (Philippe) Maître maçon Rue Saint Denis § Bail .., 7 mars 1731; MC/ET/XVII/665
      bail; Jolivet, Philippe
    - IMPRIMEUR LIBRAIRE VINCENT (JACQUES) § Obligation., 15 mars 1731; MC/ET/XVII/665
      obligation; Vincent, Jacques
    - VINCENT (Jacques) Imprimeur Libraire Rue Saint-Séverin § obligation Jacques VINCENT, 15 mars 1731; MC/ET/XVII/665
    - DOMINICÉ (Jean François) Horloger Cour des Moine de Saint-Germain-des-Prés § Obligation, 31 mars 1731; MC/ET/XVII/665
      obligation; Dominicé, Jean François
  - Minutes. 1731, avril - 1731, juin, avril 1731 - juin 1731; MC/ET/XVII/666
    - IMPRIMEUR LIBRAIRE VINCENT (Jacques) § Bail à loyer., 3 avril 1731; MC/ET/XVII/666
      bail; Vincent, Jacques
    - VINCENT (Jacques) Imprimeur libraire Rue Saint-Séverin § Bail a loyer Jacques VINCENT, 3 avril 1731; MC/ET/XVII/666
    - Présence de Pierre Pigalle, peintre, au mariage Dieu-Ledreux., 6 avril 1731; MC/ET/XVII/666
      contrat de mariage; Dieu (M.); Ledreux (Mlle); Pigalle, Pierre; peintre
    - POUSSIN (Nicolas) Maître tapissier § Présent au mariage DIEU-LEDREUX., 6 avril 1731; MC/ET/XVII/666
      contrat de mariage; Poussin, Nicolas
    - POUSSIN (Charles) Tapissier § Présent au mariage DIEU LEDREUX., 6 avril 1731; MC/ET/XVII/666
      contrat de mariage; Poussin, Charles
    - Pigalle (Jean Nicolas), maître menuisier § Présent au mariage Dieu-Ledreux, 6 avril 1731; MC/ET/XVII/666
      contrat de mariage; Pigalle, Jean Nicolas
    - Pigalle (Jean), maître menuisier du roi § Présent au mariage Dieux-Ledreux, 6 avril 1731; MC/ET/XVII/666
      contrat de mariage; Pigalle, Jean
    - JAMOIS (Jean Baptiste) Maître maçon et entrepreneur de bâtiments Rue des Filles Dieu. § Quittance..., 8 avril 1731; MC/ET/XVII/666
    - JOLLIVET (Jacques Edme) Entrepreneur de bâtiments Rue des Barres .. § Liquidation .., 15 avril 1731; MC/ET/XVII/666
      Jollivet, Jacques Edmé
    - CUDEVILLE (Michel Etienne) Maître maçon Rue Montmartre § Nomination d'expert .., 15 avril 1731; MC/ET/XVII/666
      Cudeville, Michel Etienne
    - JOLLIVET (Michel Philippe) Maître maçon Rue d'Arras. § Liquidation .., 15 avril 1731; MC/ET/XVII/666
      Jollivet, Michel Philippe
    - DENIS (Louis) Maçon Rue des Rats § Vente de maison par .., 17 avril 1731; MC/ET/XVII/666
      acte de vente; Denis, Louis
    - OBONET (Noël) Marchand Tapissier Rue de la Montagne Saint-Geneviève. § Bail .., 18 avril 1731; MC/ET/XVII/666
    - AUMONT (Honoré) Maçon; Gentilly § Mariage de .., 4 mai 1731; MC/ET/XVII/666
      contrat de mariage; Aumont, Honoré
    - Morigny (Pierre), maître menuisier, rue Bordet § Inventaire après décès de .., 7 mai 1731; MC/ET/XVII/666
      inventaire après décès; Morigny, Pierre
    - Bourniol (Louis), maître peintre, rue Saint-Victor § Vente d'effets .., 7 mai 1731; MC/ET/XVII/666
      acte de vente; Bourniol, Louis
    - Présence de Louis Richard, architecte du roi, au mariage Hasté-Auvray., 9 mai 1731; MC/ET/XVII/666
      contrat de mariage; Auvray (Mlle); Hasté (M.); Richard, Louis; architecte
    - Piedcourt (François), maître menuisier § Présent au mariage Haste-Auvray, 9 mai 1731; MC/ET/XVII/666
      contrat de mariage; Piedcourt, François
    - HASTÉ (Pierre Claude) Maître Serrurier Rue de Bièvre. § Mariage de .., 9 mai 1731; MC/ET/XVII/666
      contrat de mariage; Hasté, Pierre Claude
    - COCHUIS (Jacques-Richard) Architecte § Présent au mariage HASTE-AUVRAY, 9 mai 1731; MC/ET/XVII/666
      contrat de mariage; Cochois, Jacques-Richard
    - GOUPY (Martin) Architecte § Présent au mariage HASTÉ-AUVRAY, 9 mai 1731; MC/ET/XVII/666
      contrat de mariage; Goupy, Martin
    - PERRICHON (Antoine) Maître graveur § Présent au mariage HASTÉ-AUVRAY, 9 mai 1731; MC/ET/XVII/666
      contrat de mariage; Perrichon, Antoine
    - GUINEBAULT (Charles) Maître menuisier Rue Mouffetard § mise en apprentissage du fils de .., 3 juin 1731; MC/ET/XVII/666
      contrat d'apprentissage; Guinebault, Charles
    - RELIEUR - DOREUR (Alloué) § .. de DANGUILLAUME (Pierre) âge de 14 ans pour 3 ans, chez CHARBONNIER (Louis) moyennant 100 livres., 5 juin 1731; MC/ET/XVII/666
    - CHARBONNIER (Louis) Maître relieur et doreur... Rue des Sept voies § Alloué chez .., 5 juin 1731; MC/ET/XVII/666
      Charbonnier, Louis
    - OBONET (Noël) Marchand tapissier Rue de la Montagne Saint-Geneviève § Bail .., 9 juin 1731; MC/ET/XVII/666
    - BARBIER (Louis) Tapissier aux Gobelins Rue Mouffetaud § Remariage de la veuve de .., 24 juin 1731; MC/ET/XVII/666
      Barbier, Louis
    - OLIVIER (Nicolas) tapissier aux Gobelins § Présent au mariage - BOUCLER - BARBIER, 24 juin 1731; MC/ET/XVII/666
      contrat de mariage; Olivier, Nicolas
    - Morigny (Pierre), maître menuisier, rue Bordet § Liquidation .., 1er juillet 1731; MC/ET/XVII/666
      liquidation; Morigny, Pierre
    - SANTRON (François) Maçon Rue Mouffetard. § Procuration., 20 août 1731; MC/ET/XVII/666
      procuration; Santron, François
    - HAUTRY (peintre), Peintre, Rue Zacharie § Renonciation .., 24 juin 1771; MC/ET/XVII/666
      Hautry, peintre
  - Minutes. 1731, juillet - 1731, août, juillet 1731 - août 1731; MC/ET/XVII/667
    - FAYDIEUE Menuisier § Union et abandonnement, 23 octobre 1730; MC/ET/XVII/667
    - Coutellier (Jean), marchand orfèvre, à Vernon § Procuration et notoriété aux dires de .., 4 juillet 1731; MC/ET/XVII/667
      procuration; notoriété; Coutellier, Jean
    - Aubert (Jacques) maître relieur près le Puits Certain § procuration, 4 juillet 1731; MC/ET/XVII/667
      procuration; Aubert, Jacques
    - Le Rouge (François Guillaume) marchand tabletier; rue de la Vannerie § Constitution, 9 juillet 1731; MC/ET/XVII/667
      constitution de rente; Le Rouge, François Guillaume
    - Marmion (Louis Denis) maître coffretier-malletier rue Saint-Antoine § bail, 15 juillet 1731; MC/ET/XVII/667
      bail; Marmion, Louis Denis
    - Lefebvre (Jean), maître peintre, à Paris § Notoriété du décès de la veuve de -, 15 juillet 1731; MC/ET/XVII/667
      Lefebvre, Jean
    - Legras (Antoine), maître menuisier, rue Saint-Jean-de-Latran § Inventaire après le décès de .., 18 juillet 1731; MC/ET/XVII/667
      inventaire après décès; Legras, Antoine
    - Daufresne (Mathieu) entrepreneur de bâtiments à Saint-Germain-en-Laye § quittance (réparations), 21 juillet 1731; MC/ET/XVII/667
      quittance; Daufresne, Mathieu